臺灣高雄地方法院刑事判決　　　　　　　　　　　　九十三年度訴字第一八五號
　　公　訴　人　臺灣高雄地方法院檢察署檢察官
　　被　　　告　乙○○
右列被告因違反毒品危害防制條例案件，經檢察官提起公訴（九十三年度偵字第一０
四四八號）及移
    主  文
乙○○連續轉讓第一級毒品，處有期徒刑壹年陸月，扣案殘留第一級毒品之塑膠吸管
貳支及塑膠袋貳個，均沒收銷燬之；又連續販賣第二級毒品，處有期徒刑柒年陸月，
扣案之空夾鏈袋拾伍個及門號0000000000號之行動電話壹支均沒收。應執
行有期徒刑捌年陸月，扣案殘留第一級毒品之塑膠吸管貳支及塑膠袋貳個，均沒收銷
燬之，扣案之空夾鏈袋拾伍個及門號0000000000號之行動電話壹支均沒收
，另犯罪所得新台幣捌仟元（未扣案）沒收，如全部或一部不能沒收時，以其財產抵
償之。
    事  實
一、乙○○基於轉讓第一級毒品海洛因之概括犯意，自民國九十三年四月十日起至同
    年五月二十四日止（起訴書誤載二次轉讓之時間相同），在其高雄市苓雅區○○○路九十四之一號七樓之二租住處，連續轉讓第一級毒品海洛因供甲○○施用五
    次。又意圖營利並基於概括之犯意，自九十三年三月間某日起至同年五月二十二
    日下午六時許止，在上開住處或住處附近，以每包新台幣（下同）二千元之價格
    ，連續販賣第二級毒品安非他命予丙○○施用四次。嗣於九十三年五月二十五日
    下午三時十分許，在為警持搜索票前往上開住處查獲，並扣得殘留第一級毒品海
    洛因之塑膠吸管二支、塑膠袋二個、空夾鏈袋十五個及門號000000000
    0號之行動電話一支。
二、案經高雄市政府警察局苓雅分局報請台灣高雄地方法院檢察署檢察官偵查起訴及
    移送併案審理。
    理  由
壹、被告乙○○轉讓第一級毒品海洛因予甲○○部分：
一、訊據被告對於在右揭時、地轉讓第一級毒品海洛因予甲○○施用之事實坦承不諱
    ，核與證人甲○○於警詢時證稱：被告於九十三年五月二十四日上午十時左右在
    他的住處（高雄市苓雅區○○○路九十四之一號七樓之二）拿一包海洛因給我，
    叫我與他發生性行為，否則要到我上班的場所去鬧，他每給我一包海洛因，我必
    須與他發生二次性行為，總共給我五、六次海洛因等語（見九十三年五月二十五
    日警詢筆錄）及本院審理時證稱：被告都是在他的住處給我海洛因，最後一次大
    約是在查獲前二天給我一包，我沒有與被告一起出錢買毒品，他都叫我去他的住
    處找他，聊聊天從事性行為，就給我海洛因等語（見本院九十三年八月十八日審
    判筆錄）大致相符，證人甲○○雖於本院審理中陳稱：警詢筆錄所載確實是我說
    的話，但當時是因為警察很兇，我很害怕才這樣說的，事實上不是這樣云云，惟
    經本院當庭勘驗警詢錄音帶之結果，證人甲○○確係出於自由意志而為陳述（見
    本院九十三年九月十三日審判筆錄），故其於警詢中之證述應具有證據能力，是
    被告此部分之自白與事實相符，自堪採為論科之依據。又毒品危害防制條例第四
    條第一項之販賣第一級毒品罪，必須行為人係意圖營利，而販入或賣出第一級毒
    品或二者兼而有之，方足構成（最高法院九十二年度台上字第三八三七號裁判意
    旨參照），故倘被告始終無營利之意思，縱以從事性行為為提供毒品之代價，亦
    難謂係販賣行為，是以證人甲○○證述被告係以性行為為提供毒品之代價乙節縱
    然屬實，然被告主觀上既無營利之意圖，即與販賣之要件不符，而僅構成轉讓第
    一級毒品罪，此外，扣案之塑膠吸管二支及塑膠袋二個經送驗結果，均殘留第一
    級毒品海洛因，此有高雄醫學大學附設中和紀念醫院編號0000－000號、
    0000－000號檢驗報告各一紙在卷可參，益徵被告確有轉讓第一級毒品海
    洛因之犯行甚明。
二、另被告與證人甲○○就轉讓毒品之時間、次數等細節雖有些微差距，然參酌被告
    於本院準備程序中供稱：我與甲○○是於九十三年二月間認識的，大約半個月後
    知道她有施用毒品等語，證人甲○○於本院審理中證稱：被告每隔三、四天就會
    打電話給我，叫我去他的住處找他，從事性行為就給我海洛因等語，則就被告每
    隔三、四天即要求與證人甲○○從事性行為後，再提供海洛因之頻繁情形以觀，
    自被告於九十三年三月間第一次提供毒品時起至九十三年五月二十四日（即最後
    一次提供毒品）止，期間長達約二個月之久，衡情被告轉讓海洛因之次數，應不
    只二次而已，是以證人甲○○證述之次數（即五、六次）較為合理，惟其僅能確
    定被告轉讓海洛因五次，超過五次之部分，既無其他旁證以供審認，依罪疑唯輕
    原則，自應認定被告轉讓海洛因之次數為五次，起訴書此部分容有誤認，爰更正
    如前開事實欄所載，至於超過二次部分之轉讓毒品行為，起訴意旨雖未論及，然
    該部分事實既與起訴之犯罪事實有連續犯之裁判上一罪關係，應為起訴效力所及
    ，本院自應併予審究，附此敘明。
貳、被告販賣第二級毒品安非他命予丙○○部分：
一、訊據被告矢口否認有何販賣第二級毒品安非他命予丙○○之事實，辯稱：我總共
    給過丙○○二次毒品，都是我施用剩下的安非他命，我沒有賣給他，是他陷害我
    云云。經查：
  （一）右揭事實業據證人丙○○於警詢時證述：我於九十三年五月二十二日十八時
        許，在高雄市苓雅區○○○路九十四號七樓向「阿賓」（經指認為乙○○）
        購買一包安非他命，是在當天十六時許用行動電話（0000000000
        號）先打「阿賓」的行動電話（0000000000號），約定見面的時
        間、地點，總共買過四、五次，我們在九十三年三月間因購買安非他命認識
        的，沒有仇恨等語，於偵查中證稱：我曾向乙○○購買過四、五次安非他命
        ，一小包二千元，都用他的行動電話（0000000000號）聯絡，約
        在他家附近交貨等語（見偵查卷第十九頁背面），嗣於本院審理中證稱：我
        前後總共向乙○○買過四、五次安非他命，每次金額二千元，第一次是在九
        十三年三月份購買，最後一次購買是被警察抓到那次，我沒有向乙○○要過
        安非他命，他不可能會無償提供我，每次都是約在他家或他家附近交貨，他
        家住在四維路上靠近和平路等語（見本院九十三年八月十八日審判筆錄），
        由此可見證人丙○○對於其向被告購買安非他命之金額、次數、方式、地點
        、第一次及最後一次購買之時間等細節歷次證述均相符合，且被告自承其使
        用之行動電話門號為0000000000號，經本院調取該門號之通聯紀
        錄，其上顯示該門號與丙○○持有之0000000000號行動電話迄至
        九十三年五月二十二日止確實通話頻繁，而於九十三年五月二十二日當天即
        有三通0000000000號電話（丙○○持有）撥打至0000000
        000號電話（被告持有）之往來紀錄，核與證人丙○○前開所述相符，佐
        以被告自承與證人為朋友關係，並無債務問題及任何仇怨（見本院九十三年
        八月四日準備程序筆錄），衡情證人當無故意構陷被告入罪之必要，其所為
        之證述自可採信。
  （二）又被告雖辯稱：都是丙○○向我討安非他命施用，我沒有向他收錢云云，然
        被告自承：我是做木工裝潢的工作，一天工資一千九百元，平均月入約四萬
        元，我與丙○○的交情普通等語（見本院九十三年八月四日準備程序筆錄）
        ，且安非他命之價格匪淺，則衡情被告當無免費提供證人丙○○施用之可能
        ，另本案為警查獲時，尚扣得空夾鏈袋十五個及門號0000000000
        號之行動電話一支，被告自承該空夾鏈袋及行動電話都是伊所有，扣案之空
        夾鏈袋係供裝毒品之用，行動電話係供與丙○○聯絡之用，且上開空夾鏈袋
        及行動電話均自被告之住處搜索查扣，有搜索扣押筆錄及扣案物品目錄表各
        一份在卷可稽，佐以一般市場交易之常情，乃販賣者先提供夾鏈袋並將毒品
        包裝妥當後，才加以販售，由此可見被告準備大量之空夾鏈袋，應係供販賣
        安非他命分裝之用甚明。從而，被告前開所辯實不足採，本件事證明確，被
        告販賣第二級毒品安非他命予丙○○之犯行，已堪認定。
二、至於被告販賣安非他命予丙○○之次數，雖因被告否認犯行而難以查證，惟證人
    丙○○於警詢、偵查及本院審理中均證稱自九十三年三月間起至同年五月二十二
    日止，在被告之住處或住處附近向其購買安非他命四、五次，證人此部分之證詞
    前後一致，自可採信，惟由證人丙○○之證詞以觀，其僅能確定被告販賣安非他
    命四次，超過四次之部分，既無其他旁證以供審認，依罪疑唯輕原則，自應認定
    被告販賣安非他命之次數為四次，爰補充起訴書此部分之記載，又證人丙○○於
    本院證稱每次購買金額為二千元，則被告四次販賣毒品所得財物總額即為八千元
    ，附此敘明。
參、論罪科刑部分：
    核被告所為，係違反毒品危害防制條例第四條第二項之販賣第二級毒品罪及同條
    例第八條第一項之轉讓第一級毒品罪。被告先後四次販賣安非他命予丙○○及先
    後五次轉讓海洛因予甲○○之犯行，時間各自緊接，所犯各均係構成犯罪要件相
    同之罪，顯係各基於概括犯意而為，為連續犯，均應依刑法第五十六條規定，以
    一罪論，並加重其刑。被告所犯上開二罪，犯意各別，行為互異，應予分論併罰
    。爰審酌被告非法販賣安非他命予他人，並無償提供海洛因供人施用，危害他人
    身心健康甚鉅，且犯罪後僅坦承轉讓毒品部分犯行，及其販賣、轉讓毒品之次數
等一切情狀，分別量處如主文所示之刑，並定其應執行之刑，以資懲儆。扣案之
    塑膠吸管二支、塑膠袋二個，經檢驗結果均殘留第一級毒品海洛因成分，已如前
    述，客觀上已無法析離，亦應視同毒品，已如前述，均應依毒品危害防制條例第
    十八條第一項前段之規定，宣告沒收銷燬之。另扣案之空夾鏈袋十五個、門號0
    000000000號之行動電話一支，均係被告所有供販賣安非他命所用之物
    ，有如前述，及販賣安非他命所得之財物八千元（計算式：2000X4=8000），均
    應依同條例第十九條第一項之規定沒收之，所得財物八千元部分，如一部不能沒
    收時，因係現款，故應以其財產抵償之，併此敘明。
據上論斷，應依刑事訴訴法第二百九十九條第一項前段，毒品危害防制條例第四條第
二項、第八條第一項、第十八條第一項前段、第十九條第一項，刑法第十一條前段、
第五十六條、第五十一條第五款，判決如主文。
本案經檢察官余秉甄到庭執行職務。
中      華      民      國    九十三    年      九      月    二十九    日
                                    臺灣高雄地方法院刑事第十二庭
                                        審判長法官  張世賢
                                 法官  王啟明
                                              法官  鍾素鳳
右正本證明與原本無異。
如不服本判決，應於判決送達後十日內，向本院提出上訴狀。
                                            書記官  陳瓊芳
中      華      民      國    九十三    年      九      月    二十九    日
附錄本判決論罪之法條：
毒品危害防制條例第四條第二項
製造、運輸、販賣第二級毒品者，處無期徒刑或七年以上有期徒刑，得併
科新臺幣七百萬元以下罰金。
毒品危害防制條例第八條第一項
轉讓第一級毒品者，處一年以上七年以下有期徒刑，得併科新臺幣一百萬
元以下罰金。
